【裁判字號】    99,訴,418
【裁判日期】    990615
【裁判案由】    強盜等
【裁判全文】
臺灣臺中地方法院刑事判決               99年度訴字第418號
公  訴  人  臺灣臺中地方法院檢察署檢察官
被      告  甲○○
            丙○○
上二人共同
指定辯護人  本院公設辯護人卯○○
上列被告等因強盜等案件，經檢察官提起公訴（99年度偵字第
20-22 號），本院判決如下：
    主    文
甲○○所犯附表編號2-7 所示各罪所處之刑，應執行有期徒刑貳
年陸月。其餘被訴附表編號1 部分免訴。
丙○○所犯如附表編號5 、6 所示之罪所處之刑，應執行有期徒
刑拾壹月。
    犯罪事實
一、甲○○前因過失傷害案件，經臺灣南投地方法院以92年度埔
    刑簡字第239 號判處有期徒刑4 月確定；又因違反毒品危害
    防制條例案件，經該院以92年度埔刑簡字第264 號判處有期
    徒刑6 月確定；復因毀棄損壞案件，經該院以92年度埔刑簡
    字第275 號判處有期徒刑3 月確定；另因竊盜、妨害公務案
    件，經該院以92年度易字第234 號判決各處有期徒刑2 年6
    月、4 月，並定應執行有期徒刑2 年8 月確定；再因違反毒
    品危害防制條例案件，經該院以93年度訴字第2 號判處有期
    徒刑1 年確定；又因肇事逃逸案件，經該院以93年度交訴字
    第5 號判處有期徒刑1 年確定；上開案件經該院以96年度聲
    減字第384 號裁定就符合減刑條件之案件減刑後，合併定其
    應執行有期徒刑4 年2 月，甫於民國96年11月21日縮刑期滿
    執行完畢。丙○○前因違反毒品危害防制條例、竊盜等案件
    ，先後經本院以92年度易字第1761號、92年度豐簡字第573
    號、92年度豐簡字第494 號，各處有期徒刑1 年4 月、6 月
    、6 月確定；上開案件經本院以96年度聲減字第2268號裁定
    就符合減刑條件之案件減刑後，合併定其應執行有期徒刑2
    年2 月，甫於96年7 月16日縮刑期滿執行完畢。詎猶均不知
    悔改，復為下列犯行：
（一）甲○○意圖為自己不法之所有，於98年1 月7 日8 時許，
      在臺中市○○○路與建國路路口，以自備之鑰匙（未扣案
      ），竊取乙○○所有車牌號碼5407-PS 號自小客車（價值
      約《新臺幣》1 萬元），得手後，甲○○將該車棄置在臺
      中縣大雅鄉○○路○ 段旁而為警於98年1 月9 日尋獲。嗣
      經警方自上開車內採集煙蒂送驗後查悉上情。
（二）甲○○意圖為自己不法之所有，於98年1 月21日10時許，
      在臺中市西區○○○○街與大忠街口，以自備之鑰匙（未
      扣案），竊取辛○○所有車牌號碼W5-0188 號休旅車（起
      訴書誤載為W5-0138 號，價值約20萬元），得手後，甲○○將該車棄置在臺中市北屯區連坑巷與橫坑巷之路口附近
      而為警於98年2 月4 日尋獲。嗣經警方自上開休旅車內採
      集棉棒送驗後查悉上情。
（三）甲○○意圖為自己不法之所有，於98年1 月21日23時許，
      在臺中縣新社鄉○○○路33號前，以自備之鑰匙（未扣案
      ），竊取壬○○所有車牌號碼2D-2407 號自小貨車及置放
      車內之電動車、衣服、模特兒等物品（價值約40萬元），
      得手後，甲○○將該車棄置在臺中市○○區○○路2 段而
      為警於98年1 月22日19時許尋獲。嗣經警方自上開車內採
      集煙蒂送驗後查悉上情。
（四）甲○○、丙○○共同基於意圖為自己不法所有之犯意聯絡
      ，於98年1 月24日10時26分許，由甲○○駕駛上開竊得之
      車牌號碼W5-0188 號休旅車搭載丙○○，一同前往臺中市
      北屯區橫坑巷115 號癸○○、子○○與丑○○住處，先翻
      越圍牆進入庭院內，再將該屋鋁門窗拆下，自窗戶處進入
      屋內，竊取茶葉30斤、手提電腦及MP3 各1 臺、瓦斯噴燈
      3 瓶、皮鞋1 雙、現金3600 元 、存摺2 本等物品，並放
      置至休旅車內。適癸○○、子○○駕車返家察覺，甲○○
      、丙○○隨即駕車衝撞該屋庭院鐵門與路旁車輛（毀損部
      分均未據告訴）而逃離現場。其2 人於同日10時40分許，
      駕駛上開休旅車行經臺中市北屯區橫坑巷與連坑巷口處時
      ，因休旅車輪胎受損無法行駛，並見寅○○將騎乘車牌號
      碼L6M-951 號重型機車停放路旁小便，竟下車向寅○○借
      車，寅○○見狀一時驚嚇，遂立即跑離該處，甲○○、丙○○即趁機竊取該機車共乘離去。嗣經警方尋獲該部機車
      ，並自前開休旅車內扣得上開竊得物品，並採集車內指紋
      送驗後查悉上情。
（五）甲○○意圖為自己不法之所有，於98年1 月31日19時許，
      在臺中市○○區○○路187 號前，以自備之鑰匙（未扣案
      ），打開己○○所有車牌號碼PB-0250 號自小客車車門後
      ，於破壞電門之際（毀損部分未據告訴），為己○○當場
      查覺，甲○○隨即逃離現場，致未得逞。嗣經警方自上開
      車內採集布塊送驗後查悉上情。
二、案經臺中市警察局第五分局、臺中市警察局第六分局報告及
    臺中縣警察局移送臺灣臺中地方法院檢察署檢察官偵查起訴
    。
    理    由
壹、證據能力部分：
一、按刑事訴訟法第159條第1項規定：「被告以外之人於審判外
    之言詞或書面陳述，除法律有規定者外，不得作為證據」；
    其立法本旨係以證人於審判外之言詞或書面陳述，屬於傳聞
    證據，此項證據，當事人無從直接對於原供述者加以詰問，
    以擔保其真實性，法院亦無從直接接觸證人而審酌其證言之
    憑信性，違背直接審理及言詞審理之原則，除具有必要性及
    信用性情況之除外者外，原則上不認其有容許性，自不具證
    據能力；至所謂具有必要性及信用性情況者，例如刑事訴訟
    法第159條之1、之2、之3、之4、之5情形，仍例外認其有證
    據能力，然此係指法院未於審判期日傳喚相關證人到庭，案
    件僅能依靠該等證人於審判外之陳述以為判斷之情形，始需
    就該等審判外供述證據嚴格依照刑事訴訟法第159條之1至之
    5 所定要件一一檢視各該證人之供述，作為證據之資格。倘
    法院已經依據當事人聲請傳喚證人到庭接受檢辯雙方之交互
    詰問，則法院既已透過直接、言詞審理方式檢驗過該證人之
    前之證詞，當事人之反對詰問權亦已受到保障得以完全行使
    之情況下，該等審判外證據除有其他法定事由（例如：非基
    於國家公權力正當行使所取得或私人非法取得等，而有害公
    共利益，即以一般證據排除法則為判斷），應認該審判外供
    述已得透過審判程式之詰問檢驗，而取得作為證據之資格，
    亦即其審判外供述與審判中供述相符部分，顯然已經構成具
    備可信之特別情狀，當然有證據資格（實務上之作用常為引
    用該等陳述與審判中陳述相符，強化該證人供述之可信度）
    ，其不符部分，作為檢視審判中所為供述可信與否之彈劾證
    據，當無不許之理，甚者，其不符部分倘係於司法警察、檢
    察事務官調查中之供述，作為認定被告犯罪與否或不構成犯
    罪與否之證據，亦僅需依照刑事訴訟法第159條之2規定，斟
    酌其審判外供述作成外部環境、製作過程、內容、功能等情
    況認為之前供述較為可信，即可取得證據之資格，而作為認
    定事實之證據資格，有最高法院94年度臺上字第2507號、95
    年度臺上字第2515號判決意旨可資參照。查：證人即被害人
    寅○○於98年1 月24日、98年5 月8 日警詢時之陳述，雖均
    屬被告以外之人於審判外之陳述，惟證人寅○○已於本院行
    交互詰問，給予被告與辯護人行使對質詰問權，足以保障被
    告之詰問權，且其於警詢時之陳述均係出於自由意識下所為
    ，並無違法取證之情形，亦為證明犯罪事實存否所必要。從
    而依上揭規定，其在警詢中之證言，自均具有證據能力，並
    容許以之作為彈劾其於法院審理時所為證述之憑信性。
二、次按被告以外之人（包括證人、鑑定人、告訴人、被害人及
    共同被告等）於審判外之陳述雖不符刑事訴訟法第159 條之
    1 至之4 等4 條之規定，而經當事人於審判程序同意作為證
    據，法院審酌該言詞陳述或書面陳述作成時之情況，認為適
    當者，亦得為證據；當事人、代理人或辯護人於法院調查證
    據時，知有刑事訴訟法第159 條第1 項不得為證據之情形，
    而未於言詞辯論終結前聲明異議者，視為有前項之同意，同
    法第159 條之5 定有明文。立法意旨在於傳聞證據未經當事
    人之反對詰問予以核實，原則上先予排除。惟若當事人已放
    棄反對詰問權，於審判程序中表明同意該等傳聞證據可作為
    證據；或於言詞辯論終結前未聲明異議，基於尊重當事人對
    傳聞證據之處分權，及證據資料愈豐富，愈有助於真實發見
    之理念，且強化言詞辯論主義，使訴訟程序得以順暢進行，
    上開傳聞證據亦均具有證據能力。查檢察官、被告及其辯護
    人對於本案其餘卷內相關證人之證述、文書卷證資料，並未
    就有合於刑事訴訟法第159 條第1 項不得為證據之情形於本
    院言詞辯論終結前聲明異議，且該等證據資料亦經本院於審
    理期日逐一提示、朗讀，並告以要旨，本院復審酌相關證人
    證述筆錄製成、文書卷證資料取得，並無證據顯示有何違背
    程式規定情事，依據上述之說明，均應具有證據能力。
貳、實體方面
一、上開犯罪事實，業據被告甲○○、丙○○坦承不諱，核與證
    人即被害人乙○○於98年1 月9 日警詢、辛○○之弟陳安琳
    於98年2 月4 日警詢及98年6 月19日偵訊、壬○○於98年7
    月3 日警詢、癸○○於98年5 月7 日警詢及98年6 月19日偵
    訊、丑○○於98年1 月24日及98年5 月7 日警詢、寅○○於
    98年1 月24日警詢、己○○於98年1 月31日警詢時分別指訴
    前揭時地，各有失竊如附表編號2-7 所示財物等情相符，足
    證被告2 人上開自白與事實相符。此外，復有臺中市警察局
    98 年4月29日中市警鑑字第0980031994號函及己○○遭竊盜
    案98年4 月27日刑醫字第0980042249號鑑驗書影本暨送驗資
    料各1 份、臺中市警察局98年6 月29日中市警鑑字第098004
    8099號函、臺中市警察局第五分局98年7 月6 日中分五偵字
    第0980020158號函及98年6 月25日刑醫字第0980077837號鑑
    驗書影本暨送驗資料各1 份、臺中市警察局98年2 月24日中
    市警鑑字第0980014052號函及W5-0188號自小客車尋獲案98
    年2月20日刑紋字第0980020950號鑑驗書影本、指紋卡片、
    現場勘查報告、刑案現場採證相片、刑事證物採證紀錄表、
    臺中市警察局98年3月12日中市警鑑字第0980018800號函及
    丑○○住宅遭竊案98年3月9日刑紋字第0980025509號鑑驗書
    影本、指紋卡片、現場勘查報告、勘察採證同意書、刑案現
    場採證照片、刑事證物採證紀錄表、內政部警政署刑事警察
    局98年2月25日刑醫字第0980015505號鑑驗書、車籍查詢-基
    本資料詳細畫面（車號：9460-WH號、車主：壬○○；車號
    ：7503-JA號、車主：庚○○；車號：L6M-951號、車主：寅
    ○○）、失車-唯讀案件基本資料（車號W5-0188號、報案人
    ：陳安琳）、丑○○出具之贓證物保管收據、陳安琳出具之
    贓物認領保管單、臺中市警察局車輛協尋電腦輸入單（車號
    ：5407-PS、W5-0188、L6M-951號）、寅○○提出之紙條1張
    （L6M-951號、三陽黑色機車）、臺中縣警察局採驗報告書
    （車號：5407-PS號）、臺中市警察局第五分局99年12月12
    日中分五偵字第0990004499號函及所附現場勘察採證照片等
    附卷可稽，本案事證明確，被告2人上開竊盜犯行均堪認定
    ，應予依法論科。
二、論罪科刑
（一）按刑法第321 條第1 項第2 款規定將「門扇」、「牆垣」
      、「其他安全設備」並列。則所謂「門扇」應專指門戶而
      言，指分隔住宅或建築物內外之出入口大門而言；所謂「
      牆垣」，係指圍繞房屋或其庭院土地上之圍牆；所謂「其
      他安全設備」，係指門扇、牆垣以外，依社會通常觀念足
      認為防盜之一切設備。而紗窗係屬通風防閑之設施，屋頂
      之天花板輕鋼架為構成屋頂之一部分，亦具有防閑之作用
      ，如自天花板之輕鋼架爬行前進至住宅上方後再取下天花
      板進入屋內行竊，應係犯踰越安全設備竊盜罪，另抽風機
      、氣窗、鐵窗、窗戶外加裝之鐵條、通往陽台之落地鋁製
      玻璃門亦均具有防閑之效用、依社會通常觀念，屬於維護
      安全之防盜設備，自屬該條款所謂其他安全設備。且刑法
      第321 條第1 項第2 款之「毀越」，指毀壞與踰越二種情
      形。復按毀越門扇而入室行竊，其越入行為即屬侵入住宅
      ，已結合於所犯加重竊盜之罪質中，無更行構成侵入住宅
      罪之理（最高法院27年上字第1887號裁判可資參照）。故
      核被告甲○○、丙○○所為附表編號5 所示之行為，係犯
      刑法第32 1條第1 項第2 款之加重竊盜既遂罪，被告甲○○所為附表編號2-4 、6 所示之行為，及被告丙○○所為
      附表編號6 所示之行為，均係犯刑法第320 條第1 項之竊
      盜既遂罪，被告甲○○所為附表編號7 所示之行為，係犯
      刑法第320 條第3 項、第1 項之竊盜未遂罪。
（二）公訴意旨雖認被告2 人就取得附表編號6 所示被害人寅○○車號L6M-951 號機車，係以對被害人寅○○施以強暴、
      脅迫之方式為之，而涉犯刑法第328 條第1 項之強盜罪嫌
      ，並以被害人寅○○之證詞及被告2 人確有取得該被害人
      之機車為主要之論據云云。訊據被告2 人均堅詞否認有對
      被害人寅○○為強盜財物之行為，均辯稱：當時是要向被
      害人寅○○借車，但被害人自己害怕就跑掉了等語。經查
      ：
  １、按強盜罪之所謂「不能抗拒」，係指行為人所為之強暴、
      脅迫等不法行為，就當時之具體事實，予以客觀之判斷，
      足使被害人身體上或精神上達於不能或顯難抗拒之程度而
      言（最高法院94年度臺上字第2266號裁判要旨可資參照）
      。至所謂強暴、脅迫之手段，祇須抑壓被害人之抗拒，足
      以喪失其意思自由為已足，縱令被害人實際並無抗拒行為
      ，仍於強盜罪之成立不生影響（最高法院92年度臺上字第
      4240號裁判要旨參照）。第按恐嚇取財罪與強盜罪，二者
      就其同具有不法得財之意思及使人交付財物而言，固無異
      趣。但就被害人是否喪失意思自由，不能抗拒言之，前者
      被害人尚有意思自由，後者被害人之意思自由已被壓制，
      達於不能抗拒之程度。故恐嚇取財罪，其恐嚇行為雖不以
      將來之惡害通知為限，即以目前之危害相加，亦屬之。但
      必其強暴、脅迫手段，尚未使被害人達於不能抗拒之程度
      始可；如其強暴、脅迫行為，已使被害人喪失意思自由，
      達於不能抗拒之程度，即應構成強盜罪，而非恐嚇取財罪
      。至於是否「不能抗拒」，又應以通常人之心理狀態為準
      ；如行為人所實施之不法手段足以抑制通常人之抗拒，使
      之喪失自由意思，即與之意義相當，反之則否。而在通常
      人所能抗拒之狀態，但因被害人年齡、性別、性格、體能
      等因素，其抗拒能力較之通常人減弱，足認其抗拒顯有困
      難者，即應以被害人本人之心理狀態為判別標準；又所謂
      不能抗拒，祇須行為人所施之暴力已足使被害人本人主觀
      上受到壓制無法抗拒為已足，至客觀上是否已達一般人皆
      不能抗拒之程度，則非所問（最高法院96年度臺上字第44
      09號判決要旨可資參照）。
  ２、證人即被害人寅○○就遭被告2 人強盜機車之經過，先後
      為下列證述：
    一98年1 月24日警詢時證述：（問：你今《24日》因何事至
      本所報案製作筆錄？答：因我重機車遭竊，故至派出所報
      案並製作筆錄。（問：你於何時？何地？發現重機車遭竊
      ？於何時停放？）我是於98年1月24日10時40分許，在臺
      中市北屯區橫坑巷與連坑巷口發現失竊。我是於98年1月
      24日10時00分許停放等語（詳見中分五偵字第0980014465
      號卷第24-25頁 ）。
    二98年5 月8 日警詢時證述：（問：你所遭竊之機車車籍資
      料為何？）車牌號碼L6M-951 號、三陽、2004年07月份、
      引擎號碼：KB200517號、車主是我本人。（問：你所有之
      重機車L6M-951號於何時、何地遭竊？有無向警方報案？）
      於98年1 月24日10時40分許在臺中市北屯區橫坑巷與連坑
      巷口遭竊。我有向警方報案。（問：你所有之機車如何遭
      竊？）我當時騎乘我的重機車L6M-951 號，於上記時地，
      我將機車停放於路旁小便時，有2名男子駕駛1輛輪胎破掉
      的白色箱型車開到我旁邊，下車後分別手持2 把刀子，向
      我恐嚇叫我不要動，我見狀隨即跳到路旁，然後其中1 名
      男子用他自備的鑰匙啟動我的重機車2 人便騎乘我的重機
      車離去。（問：當時這2 名男子有無持刀控制你人身自由
      ？）沒有等語（詳見中分五偵字第0980014465號卷第26-2
      8頁）。
    三98年6 月19日偵訊時證述：（問：你是被偷還是被搶？）
      有2 個人，1 人拿1 支鐵器等語（見98年度偵字13719 號
      卷第18頁）。
    四99年5 月25日本院審理時證述：（問：你是否記得98年1
      月24日機車如何遺失？）我在路邊尿尿，有一輛車車輪破
      了，到我旁邊，我看到有1 個人拿著1 把刀走下來，我害
      怕就趕快離開，過一段時間，回到現場發現機車不見了。
      （問：當天你看到幾個人？）2 個人。（問：幾個人拿刀
      ？）2 個人都有，我害怕才會趕快跑。（問：他們有靠近
      你嗎？）還沒有靠近，我看到被告他們2人拿刀，就趕快
      跑，附近都沒有人，只有我一個老人。」、「（問：有無
      聽到被告2 人對你大小聲？）他們沒有對我怎麼樣。（問
      ：你是因為看到害怕而逃跑？）是。」、「問：你之前在
      警察局說那2 個人拿刀子，恐嚇你不要動，今日你說被告
      沒有對你怎麼樣，為何陳述不一樣？）我看到刀子害怕就
      趕快跑。（問：為何你之前警詢陳述說被告對你恐嚇說不
      要動？）我沒有這樣講，我看到被告拿刀害怕而逃跑。」
      、「（問：你是否知道被告靠近你用意？）被告車子輪胎
      破掉，被告靠近之後有講說車禍，我看到刀子才趕緊離開
      。（問：你剛才說被告車禍，他們有無說要用你的車？）
      我看到被告靠近及拿刀子，我害怕就趕快走了，再回去就
      看到機車不見，我才報案。（問：請你詳細想一下，當時
      對方有無說要用你的車子？）他沒有說借，沒有說什麼，
      我看到刀子就害怕就跑走了。（問：車子鑰匙有無抽起來
      ？）有。」、「（問：《提示警詢筆錄》98年1 月24日有
      去警察局做筆錄？）有。（問：做筆錄那天為何說機車是
      不見？）我沒有說不見，我說是搶，我看到刀子就逃跑，
      之後就騎走。（問：《提示警詢筆錄》你跟警察說失竊？
      ）不是這樣子，我是報案被搶，2個人搶我那一臺，不是
      被偷的。（問：對方2 個人拿什麼東西？）刀子。」、「
      （問：你剛才曾說那2 個人沒有跟你說話，有無其他說其
      他話？）只說他們發生車禍車子壞了。」等語（詳見本院
      卷第131頁背面-134頁）。
  ３、復按證人係指在他人之訴訟案件中，陳述自己所見所聞具
      體事實之人，為證據之一種。被害人之陳述，有單純到庭
      陳述意見者（刑事訴訟法第248 條之1 、第271 條第2 項
      ），有就與待證事實有重要關係之親身知覺、體驗事實為
      陳述者。最高法院93年台上字第6578號判例：「被害人乃
      被告以外之人，本質上屬於證人，其陳述被害經過，亦應
      依人證之法定偵查、審判程序具結，方得作為證據」。旨
      在闡述被害人就與待證事實有關之被害經過所親自聞見之
      具體事實為陳述，亦應踐行刑事訴訟法第158 條之3 之規
      定，使其以證人身分具結，其陳述（證言）始為合法之證
      據資料，係屬證據能力之條件。然被害人之為證人，與通
      常一般第三人之為證人不同。被害人就被害經過所為之陳
      述，其目的在於使被告受刑事訴追處罰，與被告處於絕對
      相反之立場，其陳述或不免渲染、誇大。是被害人縱立於
      證人地位具結而為指證、陳述，其供述證據之證明力仍較
      與被告無利害關係之一般證人之陳述為薄弱。從而，被害
      人就被害經過之陳述，除須無瑕疵可指，且須就其他方面
      調查又與事實相符，亦即仍應調查其他補強證據以擔保其
      指證、陳述確有相當之真實性，而為通常一般人均不致有
      所懷疑者，始得採為論罪科刑之依據，非謂被害人已踐行
      人證之調查程序，即得棄置其他補強證據不論，逕以其指
      證、陳述作為有罪判決之唯一證據。」（最高法院95年度
      臺上字第6017號判決可資參照）。依證人寅○○所述關於
      失車之經過，就其是否係失竊、被告2 人有無對其恐嚇稱
      ：不要動、被告2 人手中是拿刀子或鐵器、有無見到被告
      2 人如何將該機車以何方法騎走等是否構成強盜之重要事
      項，先後為上開不一致之陳述，實難據其片面具有瑕疵之
      指訴，即採信其有關遭強盜經過之陳述為真。參以證人寅
      ○○證述被告所持之鐵器係短短的（見本院卷第133 頁）
      ；經核與被告甲○○供述其下車當時手中係持鑰匙，及以
      自備之鑰匙啟動該機車一情，本院認無法排除證人寅○○
      在一時驚慌下，誤認被告手中之鑰匙為刀子之可能性，況
      且其於第一次警詢時即證述該機車是失竊，且該次筆錄之
      製作時間距案發時間最近，證人當時之記憶應較為深刻，
      其均未曾提及被告2 人有持刀，或出言恐嚇、脅迫，或趁
      其不備搶走該機車之情形，且其當時之認知係失竊，亦與
      被告2 人有關當時見證人寅○○離去後，擅自以自備鑰匙
      竊得該機車之供述相符，堪信證人寅○○之第一次警詢筆
      錄較為可信。
  ４、綜上所述，本件證人寅○○上開有關遭強盜經過之陳述具
      有瑕疵，依前揭說明，尚難單憑其此部分有瑕疵之指訴遽
      論被告2 人強盜之罪責。此外，依檢察官所提之證據，均
      無法證明被告2 人有對證人寅○○為強暴、脅迫之行為，
      致使證人寅○○難以抗拒之情況，自難逕以刑法之強盜罪
      論處，公訴人認應構成刑法第328 條第1 項之強盜罪，容
      有誤會。惟其社會基本事實既屬同一，爰依法變更起訴法
      條。
（三）被告甲○○於附表編號7 所示時地，已著手於竊盜犯行之
      實施，因驚動被害人而未得逞，犯罪尚屬未遂，上開部分
      之實害既未發生，故依刑法第25條第2 項之規定，按既遂
      犯之刑度減輕其刑。
（四）被告2 人間，就附表編號5 、6 所示2 次竊盜犯行，各有
      犯意之聯絡，行為之分擔，均為共同正犯。
（五）被告甲○○前因過失傷害案件，經臺灣南投地方法院以92
      年度埔刑簡字第239 號判處有期徒刑4 月確定；又因違反
      毒品危害防制條例案件，經該院以92年度埔刑簡字第264
      號判處有期徒刑6 月確定；復因毀棄損壞案件，經該院以
      92年度埔刑簡字第275 號判處有期徒刑3 月確定；另因竊
      盜、妨害公務案件，經該院以92年度易字第234 號判決各
      處有期徒刑2 年6 月、4 月，並定應執行有期徒刑2 年8
      月確定；再因違反毒品危害防制條例案件，經該院以93年
      度訴字第2 號判處有期徒刑1 年確定；又因肇事逃逸案件
      ，經該院以93年度交訴字第5 號判處有期徒刑1 年確定；
      上開案件經該院以96年度聲減字第384 號裁定就符合減刑
      條件之案件減刑後，合併定其應執行有期徒刑4 年2 月，
      甫於96年11月21日縮刑期滿執行完畢；被告丙○○前因違
      反毒品危害防制條例案件，先後經本院以92年度易字第
      1761號、92年度豐簡字第573 號、92年度豐簡字第494 號
      ，各處有期徒刑1 年4 月、6 月、6 月確定；上開案件經
      本院以96年度聲減字第2268號裁定就符合減刑條件之案件
      減刑後，合併定其應執行有期徒刑2 年2 月，甫於96年7
      月16日縮刑期滿執行完畢等情，有臺灣高等法院被告前案
      紀錄表在卷可考，其2 人受有期徒刑之執行完畢後，5 年
      內再因故意犯上開各罪，均為累犯，被告甲○○就附表編
      號2-7 所示6 罪，被告丙○○就附表編號5 、6 所示2 罪
      ，均應依刑法第47條第1 項之規定加重其刑，被告甲○○
      就附表編號7 所示犯行，先加重後減輕之。
（六）被告甲○○所犯附表編號2-7 所示6 罪，被告丙○○所犯
      附表編號5 、6 所示2 罪，均犯意各別，應予分論併罰。
（七）爰審酌被告甲○○有搶奪、竊盜、贓物等多次財產性犯罪
      前科，被告丙○○亦有贓物、竊盜、侵占等多次財產性犯
      罪前科，有上開前案紀錄表可按，均仍不知悔改，復以上
      揭手段竊取他人財物，價值觀念偏差，危害社會治安，損
      害被害人財產權益，非無惡性，惟其等犯後已坦承全部犯
      行，態度尚佳，但迄未能賠償被害人所受損害等一切情狀
      ，分別量處如主文所示之刑，並定其等應執行之刑。
（八）至被告甲○○犯附表編號2 -4、7 所示竊盜罪，及被告2
      人犯附表編號6 所示竊盜罪，所用之自備鑰匙，並非違禁
      物，且未扣案，復無證據證明尚未滅失，為免執行困難，
      本院認不宜宣告沒收，併予敘明。
三、另公訴意旨略以：被告甲○○意圖為自己不法之所有，於97
    年12月23日9 時許，在臺中縣豐原市○○街與自強南街慈濟
    淨思堂前，以撿拾石頭打破被害人庚○○所有，平日供庚○○、戊○○等人使用之車牌號碼7503-JA 號自小客車右後車
    窗（毀損車窗部分未據告訴）後進入車內竊取財物，惟因車
    內並無財物而竊盜未得逞。因認其涉犯刑法第320 條第3 項
    、第1項之竊盜未遂罪嫌。惟按案件曾經判決確定者，應諭
    知免訴之判決，刑事訴訟法第302 條第1 款定有明文。經查
    ，本件被告甲○○被訴於上述時地，著手竊取車牌號碼7503
    -JA 號自小客車車內財物未遂之犯行，業經本院簡易庭於98
    年10月16日以98年度中簡字第3352號判處拘役50日，於98年
    11月16日確定在案，有該判決書及臺灣高等法院被告前案紀
    錄表在卷可參，依照首開說明，本案與前開案件為同一案件
    ，自為前案確定判決效力所及，依上開說明，應諭知免訴之
    判決。
據上論斷，應依刑事訴訟法第299 條第1 項前段、第300 條、第
302 條第1 款，刑法第28條、第320 條第1 項、第3 項、第321
條第1 項第2 款、第47條第1 項、第25條第2 項、第51條第5 款
，刑法施行法第1 條之1 ，判決如主文。
本案經檢察官丁○○到庭執行職務。
中    華    民    國    99    年    6     月    15    日
                  刑事第十庭  審判長法  官  施慶鴻
                                    法  官  簡婉倫
                                    法  官  莊秋燕
以上正本證明與原本無異。
如不服本判決應於收受判決後10日內向本院提出上訴書狀，並應
敘述具體理由；其未敘述上訴理由者，應於上訴期間屆滿後20日
內向本院補提理由書（均須按他造當事人之人數附繕本）「切勿
逕送上級法院」。
                                    書記官  楊賀傑
中    華    民    國    99    年    6     月    15    日
附錄論罪科刑法條：
中華民國刑法第320條
（普通竊盜罪、竊佔罪）
意圖為自己或第三人不法之所有，而竊取他人之動產者，為竊盜
罪，處5  年以下有期徒刑、拘役或 5 百元以下罰金。
意圖為自己或第三人不法之利益，而竊佔他人之不動產者，依前
項之規定處斷。
前二項之未遂犯罰之。
中華民國刑法第321條
（加重竊盜罪）
犯竊盜罪而有左列情形之一者，處 6 月以上、 5 年以下有期徒
刑：
一、於夜間侵入住宅或有人居住之建築物、船艦或隱匿其內而犯
    之者。
二、毀越門扇、牆垣或其他安全設備而犯之者。
三、攜帶兇器而犯之者。
四、結夥三人以上而犯之者。
五、乘火災、水災或其他災害之際而犯之者。
六、在車站或埠頭而犯之者。
前項之未遂犯罰之。
附表：
┌──┬───────────────────┬─────────┐
│編號│犯罪事實                              │主文              │
├──┼───────────────────┼─────────┤
│ １ │甲○○意圖為自己不法之所有，於97年12月│本件免訴。        │
│    │23日9時許，在臺中縣豐原市○○街與自強 │                  │
│    │南街慈濟淨思堂前，以撿拾石頭打破庚○○│                  │
│    │所有，平日供庚○○、戊○○等人使用之車│                  │
│    │牌號碼7503-JA號自小客車右後車窗（毀損 │                  │
│    │車窗部分未據告訴）後進入車內竊取財物，│                  │
│    │因車內並無財物而竊盜未遂。            │                  │
├──┼───────────────────┼─────────┤
│ ２ │甲○○意圖為自己不法之所有，於98年1月7│甲○○犯竊盜罪，累│
│    │日8時許，在臺中市○○○路與建國路路口 │犯，處有期徒刑伍月│
│    │，以自備之鑰匙，竊取乙○○所有車牌號碼│。                │
│    │5407-PS號自小客車。得手後，甲○○將該 │                  │
│    │車棄置在臺中縣大雅鄉○○路○段旁而為警 │                  │
│    │於98年1 月9 日尋獲。                  │                  │
├──┼───────────────────┼─────────┤
│ ３ │甲○○意圖為自己不法之所有，於98年1月 │甲○○犯竊盜罪，累│
│    │21日10時許，在臺中市西區○○○○街與大忠│犯，處有期徒刑柒月│
│    │街口，以自備之鑰匙，竊取辛○○所有車牌│。                │
│    │號碼W5-0138 號休旅車。                │                  │
├──┼───────────────────┼─────────┤
│ ４ │甲○○意圖為自己不法之所有，於98年1月 │甲○○犯竊盜罪，累│
│    │21日23時許，在臺中縣新社鄉○○○路33號│犯，處有期徒刑玖月│
│    │前，以自備之鑰匙，竊取壬○○所有車牌號│。                │
│    │碼2D-2407 號自小貨車及置放車內之電動車│                  │
│    │、衣服、模特兒等物品。得手後，甲○○將│                  │
│    │該車棄置在臺中市○○區○○路2 段而為警│                  │
│    │於98年1 月22日19時許尋獲。            │                  │
├──┼───────────────────┼─────────┤
│ ５ │甲○○、丙○○基於意圖為自己不法所有之│甲○○、丙○○共同│
│    │犯意聯絡，於98年1月24日10時26分許，由 │犯加重竊盜罪，均累│
│    │甲○○駕駛上開竊得之車牌號碼W5-0138號 │犯，各處有期徒刑拾│
│    │休旅車搭載丙○○，共同前往臺中市北屯區│壹月。            │
│    │橫坑巷115號癸○○、子○○與丑○○住處 │                  │
│    │，先翻越圍牆進入庭院內，再將該屋鋁門窗│                  │
│    │拆下，自窗戶處進入屋內，竊取茶葉30斤、│                  │
│    │手提電腦及MP3 各1 臺、瓦斯噴燈3 瓶、皮│                  │
│    │鞋1 雙、現金新臺幣3600元、存摺2 本等物│                  │
│    │品，並放置至休旅車內。適癸○○、子○○│                  │
│    │駕車返家察覺，甲○○、丙○○隨即駕車衝│                  │
│    │撞該屋庭院鐵門與路旁車輛（毀損部分均未│                  │
│    │據告訴）而逃離現場。                  │                  │
├──┼───────────────────┼─────────┤
│ ６ │甲○○、丙○○基於意圖為自己不法所有之│甲○○、丙○○共同│
│    │犯意聯絡，於98年1月24日10時40分許，由 │犯竊盜罪，均累犯，│
│    │甲○○駕駛上開竊得之車牌號碼W5-0138 號│各處有期徒刑肆月。│
│    │休旅車搭載丙○○，行經臺中市北屯區橫坑│                  │
│    │巷與連坑巷口，因休旅車輪胎受損無法行駛│                  │
│    │，並見寅○○將騎乘車牌號碼L6M-951 號重│                  │
│    │型機車停放路旁離去後，以自備之鑰匙竊取│                  │
│    │機車共乘離去。                        │                  │
├──┼───────────────────┼─────────┤
│ ７ │甲○○意圖為自己不法之所有，於98年1月 │甲○○犯竊盜未遂罪│
│    │31日19時許，在臺中市○○區○○路18 7號│，累犯，處有期徒刑│
│    │前，以自備之鑰匙，竊取己○○所有車牌號│參月。            │
│    │碼PB-0250號自小客車，於破壞電門之際（ │                  │
│    │毀損部分未據告訴），為己○○當場查覺，│                  │
│    │甲○○隨即逃離現場，致未得逞。        │                  │
└──┴───────────────────┴─────────┘

司法院資訊處製作；財團法人民間司法改革基金會備份。
